# 外商投资企业外币投资汇率折算差额处理

提问人：helenpqh 时间：2021-12-21 23:44:16
1 、某外商投资企业A（记账本位币为人民币）于 2018 年 11 月 1 日和 2018 年 11 月 20 日收到境外股东的借款分别为 14000 万人民币和 13000 万人民币，借款期一年。账务处理为如下
借：银行存款 27000 万
贷：短期借款 27000 万
2 、A公司在 2018 年 12 月新增注册资本 2000 万美元，该新增的注册资本系 2018 年 11 月 1 日境外股东转入的 14000 万人民币借款通过债转股形式取得（债权出资），公司在 2018 年 11 月 30 日签订债转股协议书，该债转股协议在 2018 年 12 月 13 日获得外汇局审批（相关证据为：外债变动审批表，上面备注债转股字样且变动日期为 2018 年 12 月 13 日），公司按照 2018 年 12 月 13 日的人民币中间汇率（6.8769）将 14000 万人民债权中的13753.8万元（对应新增注册资本 2000 万美元）转为实收资本，余款246.2万作为资本公积。账务处理如下：
借：短期借款 14000 万
贷：实收资本 13753.8万（=2000万美元*6.8769）
贷：资本公积 246.2万（借贷方差额）
请问：上述第二笔分录中的资本公积的二级科目是否为“资本溢价”，现在已经取消了“外币折算差额”这个二级科目了？

回答人：chenyiwei
是，应为资本溢价。由于现在实收资本的入账汇率直接就是出资到账日的即期汇率，因此实收资本和对应出资资产的入账汇率相同，不会出现“外币资本折算差额”。